【裁判字號】    99,台上,2545
【裁判日期】    990429
【裁判案由】    違反槍砲彈藥刀械管制條例
【裁判全文】
最高法院刑事判決            九十九年度台上字第二五四五號
上  訴  人  甲○○
上列上訴人因違反槍砲彈藥刀械管制條例案件，不服台灣高等法
院台南分院中華民國九十九年二月二十六日第二審判決（九十八
年度上訴字第一二五六號，起訴案號：台灣台南地方法院檢察署
九十八年度偵字第八八四０號），提起上訴，本院判決如下：
    主  文
上訴駁回。
    理  由
按刑事訴訟法第三百七十七條規定，上訴於第三審法院，非以判
決違背法令為理由，不得為之。是提起第三審上訴，應以原判決
違背法令為理由，係屬法定要件。如果上訴理由書狀並未依據卷
內訴訟資料，具體指摘原判決不適用何種法則或如何適用不當，
或所指摘原判決違法情事，顯與法律規定得為第三審上訴理由之
違法情形，不相適合時，均應認其上訴為違背法律上之程式，予
以駁回。本件原判決維持第一論處上訴人甲○○未經許可，寄藏
手槍罪刑部分之判決，駁回其於第二審之此部分上訴，已敘明所
憑之證據及認定之理由；從形式上觀察，並無判決違背法令之情
形存在。查刑法第五十九條之酌量減輕其刑，必須犯罪另有特殊
之原因與環境等情狀，在客觀上足以引起一般同情，認即科以最
低度刑仍嫌過重者，始有適用。原判決以上訴人寄藏制式手槍及
子彈，無視於法禁，復攜帶該槍、彈至台南市○○路「川鱔魚麵
攤」，對空及地面各射擊一發子彈，嚴重危害社會治安，綜合其
犯罪情狀觀之，尚無可資憫恕之處，無從酌減其刑，理由內已詳
加說明。復以上訴人之責任為基礎，審酌刑法第五十七條各款所
列事項等一切情狀，量處相當之刑，亦已斟酌至當，論敘綦詳，
屬法院刑罰裁量職權之適法行使。上訴意旨猶以原審未依刑法第
五十九條酌減其刑，亦未考量上訴人僅國中畢業，因不知拒絕而
受託保管槍、彈，又因友人開設之麵攤遭人鬧事，始持槍欲予驅
趕，且犯後主動投案，原判決量刑尚嫌過重云云，任憑己見指摘
，亦非適法之第三審上訴理由。其關於此部分之上訴為違背法律
上之程式，應予駁回。至原判決關於傷害部分，係依刑法第二百
七十七條第一項論處罪刑，核屬刑事訴訟法第三百七十六條第一
款之案件，既經第二審判決，自不得上訴於第三審法院，上訴人
猶就此部分提起上訴，亦非法之所許，應併駁回之。
據上論結，應依刑事訴訟法第三百九十五條前段，判決如主文。
中    華    民    國  九十九  年    四    月  二十九  日
                      最高法院刑事第十庭
                          審判長法官  花  滿  堂
                                法官  黃  正  興
                                法官  陳  東  誥
                                法官  林  錦  芳
                                法官  洪  昌  宏
本件正本證明與原本無異
                                      書  記  官
中    華    民    國  九十九  年    五    月    三    日
                                                    m

司法院資訊處製作；財團法人民間司法改革基金會備份。
